【裁判字號】    98,訴,369
【裁判日期】    990122
【裁判案由】    違反森林法
【裁判全文】
臺灣宜蘭地方法院刑事判決               98年度訴字第369號
公  訴  人  臺灣宜蘭地方法院檢察署檢察官
被      告  丙○○
選任辯護人  曾文杞律師
            游朝義律師
被      告  甲○○
            戊○○
            己○○
            乙○○
上四人共同
選任辯護人  游朝義律師
上列被告因違反森林法案件，經檢察官提起公訴（98年度偵字第
1048、1218號），經本院裁定進行簡式審判程序，檢察官聲請改
依協商程序而為判決，本院判決如下：
    主  文
丙○○共同犯森林法第五十二條第一項第四款、第六款之竊取森
林主產物罪，處有期徒刑壹年陸月，併科罰金新臺幣貳佰伍拾貳
萬伍仟零貳元，罰金如易服勞役，以罰金總額與壹年之日數比例
計算，緩刑伍年。扣案之鏈鋸壹台沒收。
甲○○共同犯森林法第五十二條第一項第四款、第六款之竊取森
林主產物罪，處有期徒刑柒月，併科罰金新臺幣陸拾萬捌仟
佰壹拾肆元，罰金如易服勞役，以新台幣貳仟元折算壹日，緩刑
貳年。扣案之鏈鋸壹台沒收。
戊○○共同犯森林法第五十二條第一項第四款、第六款之竊取森
林主產物罪，處有期徒刑壹年，併科罰金新臺幣貳佰伍拾貳萬伍
仟零貳元，罰金如易服勞役，以罰金總額與壹年之日數比例計算
，緩刑年。扣案之鏈鋸壹台沒收。
己○○共同犯森林法第五十二條第一項第四款、第六款之竊取森
林主產物罪，處有期徒刑壹年，併科罰金新臺幣貳佰伍拾貳萬伍
仟零貳元，罰金如易服勞役，以罰金總額與壹年之日數比例計算
，緩刑年。扣案之鏈鋸壹台沒收。
乙○○共同犯森林法第五十二條第一項第四款、第六款之竊取森
林主產物罪，處有期徒刑壹年，併科罰金新臺幣貳佰伍拾貳萬伍
仟零貳元，罰金如易服勞役，以罰金總額與壹年之日數比例計算
，緩刑年。扣案之鏈鋸壹台沒收。
    事  實  及  理  由
一、犯罪事實：丙○○係力峰營造有限公司（以下簡稱力峰公司
    ）負責人，利用於民國97年8月18日至98年4月2日向羅東林
    區管理處承包位在宜蘭縣大同鄉宜專一線22.8公里處「田古
    爾溪整治第2期工程」之便，夥同其所僱用之戊○○、己○○及乙○○等人共同基於意圖為自己不法所有而竊取森林主
    產物之犯意聯絡，(一)於98年2月間農曆過年前，由丙○○指
    示戊○○將在宜專一線22.8公里施工處挖出之扁柏、紅檜等
    物，先以鏈鋸初步切割整理後，再操作怪手將所挖取出之扁
    柏、紅檜等物分別搬運至乙○○所駕駛之車牌號碼920-GM號
    、己○○所駕駛之車牌號碼506-HK號曳引車上，將前開木材
    載運至宜專一線23.5公里停車場，由戊○○進一步以鏈鋸切
    割整理成大小適中之形狀，並將工程所用之培養土覆蓋在木
    材上，以躲避查緝，復由乙○○、己○○將前開木材運至宜
    蘭縣冬山鄉○○村○○○路9號丙○○所管理使用之倉庫內
    堆放，總計接續載運2次；(二)嗣於98年2月24日，丙○○、戊○○、己○○、乙○○接續前開犯意，並與甲○○基於意圖
    為自己不法所有而竊取森林主產物之犯意聯絡，以相同方式
    指示甲○○、戊○○將在宜專一線22.8公里處挖出之扁柏共
    17株（總材積6.06立方公尺，山價合計新台幣（下同）31萬
    9,157元），以鏈鋸切割整理並覆蓋培養土後，由甲○○帶
    領己○○、乙○○駕駛前開車輛準備將木材運至丙○○前開
    倉庫內堆放，經警於同日晚間9時20分、9時40分許分別在臺
    7線90公里及101.1公里查獲乙○○、己○○所駕駛之車輛，
    並於宜專一線23.5公里處扣得切割木材用之鏈鋸1臺；警方
    進而於98年2月26日持搜索票在丙○○所管領使用之宜蘭縣
    冬山鄉○○村○○○路9號倉庫內，查獲竊得之扁柏1株及紅
    檜19株等物（總材積16.47立方公尺，山價合計94萬3,344元
    ）。
二、證據：
  (一)被告丙○○、甲○○、戊○○、己○○及乙○○於本院審理
    中之自白。
  (二)證人丙○○、甲○○、戊○○、己○○及乙○○於警詢、偵
    查中之證述。
  (三)證人林吳池於警詢中；證人汪貴郎於偵查中及證人丁○○於
    警詢、偵查中之證述。
  (四)羅東林管處太平山工作站98年2月25日上午10時取締盜伐竊
    取案會勘紀錄及查獲照片12幀；羅東林管處太平山工作站98
    年2月26日下午5時35分取締盜伐竊取案會勘紀錄及查獲照片
    25幀。
  (五)宜蘭縣大同鄉宜專一線22.8公里處「田古爾溪整治第2期工
    程」施工前照片6幀、補充須知及施工前工地說明紀錄1份。
  (六)本案施工現場、檜木出土位置、臨時堆置處、查獲處及堆放
    木材倉庫之位置圖及相關距離表1份。
  (七)行政院農業委員會林務局羅東林區管理處98年7月2日羅政字
    第0981103034號函附森林被害告訴書、森林主（副）產物被
    害價格（山價）查定書、數量明細表、林產處分生產費用查
    定明細表、會勘紀錄、現場位置圖及照片各1份。
  (八)宜蘭縣政府警察局三星分局搜索扣押筆錄及搜索扣押物清冊
    。
三、本件經檢察官與被告於審判外達成協商之合意且被告已認罪
    ，其合意內容為：
  (一)被告丙○○願受科刑範圍為有期徒刑1年6月，併科罰金252
    萬5,002元，罰金如易服勞役，以罰金總額與1年之日數比例
    計算，緩刑5年之宣告。
  (二)被告甲○○願受科刑範圍為有期徒刑7月，併科罰金63萬8,3
    14元，罰金如易服勞役，以2,000元折算1日，緩刑2年之宣
    告。
  (三)被告乙○○、戊○○、己○○願受科刑範圍為有期徒刑1年
    ，併科罰金252萬5,002元，罰金如易服勞役，以罰金總額與
    1年之日數比例計算，緩刑3年之宣告。
    經查，上開協商合意並無刑事訴訟法第455條之4第1項所列
    情形之一，檢察官聲請改依協商程序而為判決，本院爰不經
    言詞辯論，於協商合意範圍內為協商判決，合予敘明。
四、應適用之法條：刑事訴訟法第第273條之1第1項、455條之4
    第2項、第455條之8，森林法第52條第1項第4款、第6款，刑
    法第11條前段、第28條、第42條第3項、第5項、第38條第1
    項第2款，判決如主文。
五、附記事項：
  (一)被告丙○○願分別向財團法人犯罪被害人保護協會宜蘭分會
    捐款75萬元、向宜蘭縣政府社會救助科捐款40萬元、向慈懷
    基金會捐助35萬元，均已於98年12月11日捐款至各該單位帳
    戶而履行完畢，此有永豐銀行匯款委託書及本院公務電話紀
    錄各3紙在卷可查。
  (二)被告甲○○願向財團法人犯罪被害人保護協會宜蘭分會捐款
    20萬元，並已於98年12月11日捐款於財團法人犯罪被害人保
    護協會宜蘭分會帳戶而履行完畢，此有永豐銀行匯款委託書
    及本院公務電話紀錄各1紙在卷可查。
  (三)被告戊○○、己○○、乙○○均願向財團法人犯罪被害人保
    護協會宜蘭分會捐款30萬元，並均已於98年12月11日捐款於
    財團法人犯罪被害人保護協會宜蘭分會帳戶而履行完畢，此
    有永豐銀行匯款委託書3紙及本院公務電話紀錄1紙在卷可查
    。
六、本判決除有刑事訴訟法第455條之4第1項第1款、第2款、第4
    款、第6款、第7款所定情形之一，或違反同條第2項規定者
    外，不得上訴。
七、如有上述事由不服本件判決，得自收受判決送達之日起10日
    內，向本院提出上訴書狀，上訴於第二審法院。
中    華    民    國    99    年    1     月    22    日
                  刑事第四庭法  官  辜漢忠
以上正本證明與原本無異。
                            書記官  林詩綺
中    華    民    國    99    年    1     月    25    日
附錄本案論罪科刑法條：
森林法第52條第1項第4款、第6款
竊取森林主、副產物而有左列情形之一者，處六月以上五年以下
有期徒刑，併科贓額二倍以上五倍以下罰金：
四、結夥二人以上或僱使他人犯之者。
六、為搬運贓物，使用牲口、船舶、車輛，或有搬運造材之設備
    者。

司法院資訊處製作；財團法人民間司法改革基金會備份。
